臺灣士林地方法院民事裁定
109年度重訴字第76號
聲  請  人  誠家興建設股份有限公司

法定代理人  孫銘仁  
聲  請  人  偉鉅土地開發有限公司


法定代理人  黃志彰  
聲  請  人  豪展投資有限公司

法定代理人  許承煬  
聲  請  人  鴻展商務有限公司

法定代理人  鄧鴻文  
聲  請  人  彭啟唐  
            方博宇  
上六人共同
訴訟代理人  陳鄭權律師
            楊安騏律師
相  對  人  陳賜通（即陳添財之繼承人）

            陳賜隆（即陳添財之繼承人）

            陳麗鳳（即陳添財之繼承人）


            陳麗燕（即陳添財之繼承人）

            陳麗雀（即陳添財之繼承人）

            陳麗娟（即陳添財之繼承人）

上列當事人間請求拆屋還地事件，聲請人對於本院於民國111年5
月31日所為之判決，聲請補充判決，本院裁定如下：
    主  文
聲請駁回。
聲請程序費用由聲請人負擔。
    理  由
一、按訴訟標的之一部或訴訟費用，裁判有脫漏者，法院應依聲
    請或依職權以判決補充之，民事訴訟法第233條第1項定有明
    文。又法院應依職權宣告假執行而未為宣告，或忽視假執行
    或免為假執行之聲請者，準用上開規定，民法訴訟法第394
    條亦有明文。是必須法院就應判決之事項漏未裁判者，始可
    聲請補充判決，例如訴訟標的一部或訴訟費用裁判有脫漏，
    或法院應依職權宣告假執行而未宣告，或忽視假執行或免為
    假執行之聲請者；否則，如無上開情事而聲請補充判決，依
    民事訴訟法第233條第5項規定，法院應以裁定駁回之。
二、聲請意旨略以：本院於民國111年5月31日所為109年度重訴
    字第76號判決（下稱原判決）僅載明聲請人為陳添財供擔保
    後得假執行，尚未將相對人列為得假執行之對象，致伊辦理
    提存時遭到拒絕，而無法辦理假執行，此為忽視假執行之聲
    請，為此，依民事訴訟法第233條、第394條（聲請狀誤載為
    第393條，應予更正）規定，聲請補充判決等語。
三、經查，聲請人雖主張原判決忽視假執行之聲請云云，然原判
    決主文第二十項即附表三編號一業已載明就陳添財部分宣告
    假執行，並未疏漏，非屬裁判有所脫漏之情形，而無從為補
    充判決，自應予駁回。至於聲請人所稱遭提存所拒絕提存一
    節，因陳添財於本件訴訟中死亡（其有訴訟代理人而訴訟程
    序不停止），本院已於111年8月2日裁定命相對人即陳添財
    之繼承人承受訴訟並續行訴訟程序，聲請人如欲辦理提存，
    應逕向提存所為之，而非執此向本院聲請補充判決，併予敘
    明。
四、爰裁定如主文。
中　　華　　民　　國　　111 　年　　9 　　月　　6 　　日
                  民事第三庭法  官  劉育琳  
以上正本係照原本作成。
如對本裁定抗告，應於裁定送達後10日內向本院提出抗告狀，並
繳納抗告費新臺幣1,000 元。   　　　　　　
中　　華　　民　　國　　111 　年　　9 　　月　　6 　　日
                            書記官  邱勃英